臺灣高等法院臺南分院刑事判決　　　　100年度上易字第503號
上　訴　人
即　被　告　王志聖
上列上訴人因竊盜案件，不服臺灣臺南地方法院100年度易字第
669號中華民國100年7月31日第一審判決（起訴案號：臺灣臺南
地方法院檢察署100年度偵字第1227號），提起上訴，本院判決
如下：
    主  文
上訴駁回。
    理  由
一、按刑事訴訟法第350條、第361條、第362條、第367條規定，
    不服地方法院之第一審判決而上訴者，須提出上訴書狀，並
    應敘述具體理由，此為上訴必備之程式；如所提之書狀未敘
    述上訴理由，或僅曾以言詞陳述上訴理由者，均應於上訴期
    間屆滿後二十日內補提理由書於第一審法院。第一審法院經
    形式審查，認逾期未補提上訴理由者，應定期間先命補正；
    逾期未補正者，為上訴不合法律上之程式，應以裁定駁回。
    倘已提出上訴理由，但所提非屬具體理由者，則由第二審法
    院以上訴不合法律上之程式，判決駁回。而所謂具體理由，
    必係依據卷內既有訴訟資料或提出新事證，指摘或表明第一
    審判決有何採證認事、用法或量刑等足以影響判決本旨之不
    當或違法，而構成應予撤銷之具體事由，始克當之（例如：
    依憑證據法則具體指出所採證據何以不具證據能力，或依憑
    卷證資料，明確指出所為證據證明力之判斷如何違背經驗、
    論理法則）；倘僅泛言原判決認定事實錯誤、違背法令、採
    証違法、判決不公、量刑失之過重或輕縱，而未依上揭意旨
    指出具體事由，或形式上雖已指出具體事由，然該事由縱使
    屬實，亦不足以認為原判決有何不當或違法者（例如：對不
    具有調查必要性之證據，法院未依聲請調查亦未說明理由，
    或援用證據不當，但除去該證據仍應為同一事實之認定），
    皆難謂係具體理由，而應認其上訴為不合法律上之程式（最
    高法院97年度台上字第 892號判決、97年度台上字第3267號
    判決意旨及法院辦理刑事訴訟案件應行注意事項第 162點參
    照）。再按刑事訴訟法第 367條增定「上訴書狀未敘述理由
    」，由第二審法院審判長定期間先命補正之規定，依其文義
    ，僅指未敘述「理由」，而非未敘述「具體理由」，即係針
    對全然未敘述理由之上訴書狀所為規範，自不包括已敘述之
    理由係空泛、不具體者在內，觀諸同法第361條第3項之修正
    理由之說明：「上訴理由是否具體，係屬第二審法院審查範
    圍，不在命補正之列」，益足徵之。是第二審法院僅須對於
    完全未敘述理由之上訴書狀，定期命補正；對於載有具體或
    空泛（不具體）理由之上訴書狀，則無庸裁定命補正（最高
    法院98年度台上第4476號、98年度台上字第3911號判決意旨
    可資參照）。
二、經查，本件上訴人即被告王志聖因不服原審判決，於民國（
    下同）100年7月28日向原審法院具狀聲明上訴，其上訴理由
    僅泛稱：上訴人配合檢警調查坦承犯行，原審判決太重，上
    訴人已有悔悟之心，因現在處境，父母雙亡，還有一個弟弟
    需要扶養，房子又是租用，告訴人原是上訴人前公司，因上
    訴人被裁員後，無業而四處打零工賺取生活費，上訴人已承
    認犯法知錯，希望從輕量刑，給予自新改過之機會等語。經
    核其上訴理由應認上訴人形式上並非完全未敘述理由，自無
    庸裁定命其補正，合先敘明。
三、經觀諸上訴人所述上訴理由，僅係以：上訴人坦承犯行，已
    知悔悟，及家庭狀況等情為由，請求改判輕刑，未具體指摘
    原判決關於認定事實、適用法律及量刑，有何違法或不當之
    處，亦未依據卷內訴訟資料或提出新事證，具體指摘或表明
    原判決有何足以影響判決本旨之不當或違法，自難謂已敘述
    具體理由。
四、又上訴人雖以：坦承犯行，已知悔悟，家庭狀況父母雙亡，
    需要扶養弟弟，現無業，四處打零工賺取生活費，經濟生活
    不佳，而指摘原審判決太重，請從輕量刑云云。惟查：
  (一)按刑罰之量定係屬法院得依職權自由裁量之事項，苟於法定
    要件或範圍之內予以量定，客觀上並無明顯濫權之情形者，
    自不能遽認有過重之違誤。
  (二)原審判決已於理由欄中說明被告罪刑成立之理由，並審酌：
    「被告罪動機、手段、素行、造成被害人損失新臺幣（下同
    ）八萬二千六百元及犯後坦承犯行等一切情狀。」（見原判
    決書事實及理由五所述），而量處上訴人有期徒刑一年，顯
    已充分考量上訴人犯後坦承犯行，犯後態度良好、及犯罪所
    造成之危害等情，是上訴人再執上開原審已斟酌之量刑情狀
    ，請求改判從輕量刑，請揆諸前開說明，自難謂係具體理由
    。
  (三)又查，上訴人前有不良前科，甫執行完畢，竟不思悔改，利
    用曾任職新永安有線電視股份有限公司之機會，基於為自己
    不法所有之意圖，持對身體具危險性之可供兇器使用之扳手
    一支，接續於99年11月23日間，竊取新永安公司所有，架設
    在電線桿上之不銹鋼製電纜線收容架共達59組之多，造成損
    失犯行尚非輕微，不宜輕判，是原判決審酌上情宣告如上揭
    之刑，實為罪所當罰而有懲戒之效果，並無量刑過重之違誤
    。再者，至被告所執前揭犯後態度及犯罪所生之危害等情狀
    ，固為科刑輕重之標準，然量刑之輕重，係屬事實審法院得
    依職權自由裁量之事項，苟其量刑已以行為人之責任為基礎
    ，並斟酌刑法第57條各款所列情狀而未逾越法定刑度或有濫
    用權限情事，即不得遽指為違法。是以，原審判決既已審酌
    上開各情節，並充分考量刑法第57條規定之各款事項，而所
    量處之刑度，從形式審查，並未違反法令，或悖離經驗法則
    、論理法則，且在法院得依職權自由裁量之職權範圍，在客
    觀上亦無明顯濫權之情形，應認罪刑相當，並符合比例原則
    ，並不因上訴人之犯後坦承犯行，態度良好，及家庭狀況王
    佳，而有量刑過重失衡之情形，是上訴人執此而指摘原判決
    量刑過重，亦非可取。
  (四)又按刑法第 321條之加重竊盜罪，其法定刑為「六月以上五
    年以下有期徒刑」，其法定最輕本刑為六月以上有期徒刑，
    而上訴人前因偽造文書案件，經法院判處有期徒刑三月確定
    ，甫於民國（下同）98年 7月16日易科罰金執行完畢，有臺
    灣高等法院被告前案紀錄表一份附卷可按，其於有期徒刑執
    行完畢五年以內，故意再犯本案有期徒刑以上之本罪，為累
    犯，應依刑法第47條第 1項之規定加重其刑，則原審斟酌上
    訴人上述犯罪情狀，就被告在執行完畢後五年以內故意再犯
    本案有期徒刑以上之本罪，論以累犯，依刑法第 47條第1項
    規定加重其刑，原審審酌被告之犯罪情狀，而量處有期徒刑
    一年，乃符合最輕法定本刑為有期徒刑六月以上，並再加重
    其刑之規定，準此，原判決所宣告如上揭之刑，經核並未逾
    越法定刑度，乃係在法定範圍之內予以量定，且其所量處之
    上開各罪之刑度，亦在法定刑之偏低刑度（最重本刑因加重
    可至七年六月，故僅約七分之一），是其量刑在客觀上顯然
    已甚為從輕量定，非但無濫權之情形，亦應認符合罪刑相當
    及比例原則，自無過重之違誤。是上訴意旨指摘過重，請再
    從輕量刑，顯屬無稽，即不足採。
五、綜上所述，本件上訴人上訴理由猶執原審已斟酌之量刑情狀
    而空言請求改判從輕量刑，已非具體指摘原判決關於認定事
    實、適用法律及其量刑，有何違法或不當之處，自難認係屬
    依據卷內既有訴訟資料或提出新事證，而具體指摘。且原審
    並就其上開量刑須斟酌之情狀，詳為考量及審酌，而宣告如
    上揭所示之刑，並無量刑失重違法之處，亦堪稱允當。上訴
    人再執為上訴，尚與具體理由不相當。從而，揆諸前揭說明
    ，上訴人之上訴顯不合法律上之程式，爰依刑事訴訟法第36
    7條前段之規定，駁回其上訴，並不經言詞辯論為之。
六、據上論斷，應依刑事訴訟法第367條前段、第372條，判決如
    主文。
中    華    民    國   100    年    9     月    13    日
                  刑事第五庭    審判長法  官  楊明章
                                      法  官  趙文淵
                                      法  官  蔡美美
以上正本證明與原本無異。
不得上訴。
                                      書記官  歐貞妙
中    華    民    國   100    年    9     月    13    日